nb: Pad-type: Kan maskinvaskes; Avtakbar; Utskiftbar; Annet
ro-RO: Tipul tamponului: Se poate spăla la mașină; Reutilizabil; Înlocuibil; Altele
ja: パッドタイプ: 洗濯機洗い可; 取り外し可能; 交換可能; その他
vi: Loại miếng đệm: Giặt máy được; Tháo rời được; Thay thế được; Khác
sv: Typ av applikator: Maskintvättbar; Avtagbar; Utbytbar; Övrigt
es: Tipo de almohadilla: Lavable a máquina; Despegables; Reemplazable; Otros
bg-BG: Тип подложка: Машинно пране; Подвижен; Сменяем; Други
ko: 패드 유형: 세탁기 세탁 가능; 제거 가능; 교체 가능; 기타
fi: Pehmiketyyppi: Konepestävä; Irrotettava; Vaihdettavissa; Muu
th: ประเภทเบาะ: ซักด้วยเครื่องได้; ถอดออกได้; เปลี่ยนได้; อื่นๆ
hu: Betét típusa: Gépben mosható; Eltávolítható; Cserélhető; Egyéb
tr: Ped Tipi: Makinede yıkanabilir; Çıkarılabilir; Değiştirilebilir; Diğer
fr: Type de coussinet: Lavable en machine; Repositionnable; Remplaçable; Autre
en: Pad type: Machine washable; Removable; Replaceable; Other
da: Pudetype: Maskinvaskbar; Aftagelig; Udskiftelig; Andet
sl-SI: Vrsta podloge: Pralno v pralnem stroju; Odstranljivo; Zamenljivo; Drugo
sk-SK: Typ podložky: Možno prať v práčke; Odnímateľný; Vymeniteľný; Iné
ru: Тип накладки: Можно стирать в стиральной машине; Съемный; Сменный; Другой
zh-TW: 襯墊類型: 可機洗; 可拆式; 可替換; 其他
pt-PT: Tipo de discos: Lavagem à máquina; Removível; Substituível; Outro
cs: Typ aplikátoru: Lze prát v pračce; Odnímatelný; Vyměnitelný; Jiné
lt-LT: Padelio tipas: Galima skalbti skalbyklėje; Nuimamas; Keičiamas; Kita
el: Τύπος επένδυσης: Πλένεται στο πλυντήριο; Αφαιρούμενο; Αναπληρώσιμο; Άλλο
pl: Typ podkładki: Można prać w pralce; Wymienne; Wymienny; Inne
hr-HR: Vrsta podloge: Može se prati u perilici; Uklonjivo; Zamjenjivo; Ostalo
de: Pad-Typ: Maschinenwaschbar; Abtrennbar; Austauschbar; Sonstiges
zh-CN: 垫盘类型: 可机洗; 可移动; 可更换; 其他
nl: Padtype: Mag in de wasmachine; Uitneembaar; Vervangbaar; Andere
it: Tipo di applicatore: Lavabile in lavatrice; Rimovibili; Sostituibile; Altro
pt-BR: Tipo de almofada: Lavável na máquina; Removível; Substituível; Outro